Inventaris van het archief van de Academische Raad, (1956) 1961-1985
Nationaal Archief, Den Haag
Academische Raad
1956-1985
merendeel 1961-1985
O27571
105.10 meter; 852 inventarisnummers.
Normale geschreven, getypte en gedrukte documenten, geen bijzondere handschriften.
Nationaal Archief, Den Haag
Het archief van de Academische Raad bevat correspondentie o.a. met het Interuniversitair Contactorgaan (I.U.C.O.), notulen van de vergaderingen van 1961 tot 1984, stukken over de Wet Universitaire Bestuursvernieuwing (W.U.B.) van 1970, herprogrammeringvoorstellen voor de verschillende studies en stukken over studentenaangelegenheden. Er zijn ook stukken van de verschillende secties van de Academische Raad die zich met de verscheidene studierichtingen bezig hielden.
Archiefvorming
Geschiedenis van het archiefbeheer
Supplement 4 is aangetroffen bij de inventarisatie van het archief van de VSNU (rechtsopvolger van de Academische Raad) en in 2014 geschonken aan het NA
De verwerving van het archief
Het archief is krachtens bepalingen van de Archiefwet overgebracht.
2.14
Aanwijzingen voor de gebruiker
Openbaarheidsbeperkingen
Volledig openbaar.
Materiële beperkingen
Aanvraaginstructie
Openbare archiefstukken kunnen online worden aangevraagd en gereserveerd. U kunt dit ook via de terminals in de studiezaal van het Nationaal Archief doen. Om te kunnen reserveren dient u de volgende stappen te volgen:
U maakt een profiel aan op www.gahetna.nl, en logt vervolgens in
Via de archiefinventaris (alleen de beschrijvingen met rode nummers) selecteert u het gewenste archiefstuk door op de knop 'Reserveren' te klikken
In het volgende scherm geeft u aan op welke dag u het archiefstuk wilt inzien
Indien u zich bevindt in de studiezaal en een tafelnummer heeft ontvangen kunt u dit nummer vermelden. Als u geen tafelnummer heeft kunt u tafelnummer 777 laten staan
Vervolgens bevestigt u uw reservering door deze te versturen.
Verwant materiaal
Beschikbaarheid van kopieën
Bijlagen
Alfabetische lijst van veel voorkomende afkortingen
ACC
Academie Commissie Chemie
ACLO
Adviescommissie voor de Leerplanontwikkeling
AGP-WAP
Werkgroep Apparatuur
AGP-werkgroep
Adviesgroep Planning werkgroep
AR
Academische Raad
ARCO
Coordinatie Commissie Onderwijskunde van de Academische Raad
ARCULO
Commissie Universitaire Lerarenopleiding van de Academische Raad
ARCULO
Commissie Universitaire Lerarenopleiding van de Academische Raad
AS
Academisch Statuut
BOSS
Commissie Bestuurlijke Onderwerpen
BUOZ
Beleidsnota Universitair Onderzoek
CA/SNWV
Sectie Culturele Antropologie
CAPO
Werkgroep ad hoc Programma-ontwikkeling
CAVUB
Commissie inzake Advies Universitair Bibliotheekwezen
CAVWO
Commissie Algemene Vraagstukken Wetenschappelijk Onderwijs
CAVWO/KCCAVWO
werkgroep Kerncommissie
CAWVO/VFCAWVO
werkgroep Voorwaardelijke Financiering
CBAP
Commissie van Beroep Aanmelding & Plaatsing Studenten
CBBO
Subcommissie coordinatie probleemveld bouwen en gebouwde omgeving in het kader van de Academische Raad
CBOWO
Centraal Bureau Onderzoek Wetenschappelijk Onderwijs
CBOWO
Commissie van Toezicht van het Centraal Bureau voor Onderzoek van Wetenschappelijk Onderwijs
CCAP
Centrale Commissie Aanmelding en Plaatsing a.s. 1e jaarsstudenten(339)
CEW
Commissie Exacte Wetenschappen
CGW
Commissie Geesteswetenschappen
CID-TNO
Centrum voor Technische en Wetenschappelijke Informatie en Documentatie/TNO
CILO
Coordinatiegroep Informatiesystemen Lopend Onderzoek
CILO
Coordinatiegroep Informatiesystemen Lopend Onderzoek
CIV Techniek
Civiele Techniek
CMW
Commissie Maatschappijwetenschappen
COLO
Commissie Organisatie Leerplanontwikkeling
COO
Contact en Overlegorgaan voor internationale aangelegenheden
COVWO
Commissie Onderwijsvraagstukken Wetenschappelijk Onderwijs(505)
CRIVA
Commissie Reken & Informatieverwerking apparatuur
CSA
Commissie Studentenaangelegenheden
CSO
Commissie Statistisch Onderzoek
CSV
Commissie Studentenvoorzieningen
CTW
Commissie Technische Wetenschappen
CTW
Commissie Rechnische Wetenschappen
CULO
Commissie ad hoc Universitaire Lerarenopleiding
CVHWO
Commissie Voorbereiding Herprogrammering Wetenschappelijk Onderwijs
CWL
Commissie Wetenschappen van het Leven
CWOM
Commissie Wetenschappelijk Onderwijs Milieukunde
DR
Dagelijkse Raad
DSWO
Dienst Sociaal-Wetenschappelijk Onderzoek binnen de Faculteit der Sociale Wetenschappen binnen de Rijksuniversiteit Leiden
EUR
Erasmus Universiteit Rotterdam
GAVUB
Commissie Algemene Vraagstukken Universitair Bibliotheekwezen
HO
Hoger Onderwijs
HOVV
Hoger Onderwijs voor velen
IMO
Inter & Multidisciplinair Onderzoek
IOE
Interuniversitair Energie Onderzoek)
IOM
Interuniversitair Overleg Milieu-Onderzoek
IPO-onderzoek
Instituut voor Perceptie-onderzoek
IUCO
Interuniversitair Contactorgaan
IUI
Interuniversitaire Instituten
IVO
Informeel Voorzittersoverleg
KHT
Katholieke Hogeschool Tilburg
KNAG
Koninklijk Nederlands Aardrijkskundig Genootschap
KUN
Katholieke Universiteit Nijmegen
LBS
Landelijk Beraad Studentendecanen
LKVV
Landelijke Kamer van verenigingen
LOS
Landelijk Overleg Studentenvoorzieningen
MOS
Commissie Methodiek Ontwikkeling Sectorraden
NESRO
Nederlandse Stichting Rechtswetenschappelijk Onderzoek
NF onderzoek
Numerus fixus-onderzoek
NSR
Nederlandse Studentenraad
NSS
Stichting Handicap en Studie
NWIT
Nederlands Wetenschappelijk Instituut voor Toerisme
NOW
Nederlandse Organisatie voor Wetenschappelijk Onderzoek
OPVO
Ontwikkelingsplan voor het Voortgezet Onderwijs
PA
Pedagogische Academie
PA-SW
Pedagogische Academie-Sociale Wetenschappen
PAO
Post-Academisch Onderwijs
PAW
Pedagogische en Andragogische Wetenschappen
PAW
Pedagogische en Andragogische Wetenschappen
POZ
Portefeuillehouders onderzoek der colleges van bestuur van de Universiteiten en Hogescholen
PPC
Permanente Planning Commissie van de Academische Raad
RABAK
Raming Aanbod & Behoefte Academici
RAWOO
Voorlopige Raad van Advies van het Wetenschappelijk Onderzoek in het kader van de ontwikkelingssamenwerking
RGO
Voorbereidingscommissie Raad voor Gezondheidsonderzoek
RTHO
Raad voor Technisch Hoger Onderwijs
RUG
Rijksuniversiteit Groningen
RUL
Rijksuniversiteit Leiden
RUU
Rijksuniversiteit Utrecht
RWO-BUOZ
Raad van Advies voor Wetenschappelijk Onderwijs Beleidsnota Universitair Onderzoek
SA-SW
Sociale Academie-Sociale Wetenschappen
SISWO
Stichting Interuniversitair Instituut voor sociaal wetenschappelijk Onderzoek
SONAR
Interuniversitair Samenwerkingsorgaan Onderwijskunde
SVB
Studenten Vakbeweging
SVO
Stichting voor Onderzoek van het Onderwijs
THD
Technische Hogeschool Delft
THE
Technische Hogeschool Eindhoven
THT
Technische Hogeschool Tilburg
TVC
Taakverdeling en Concentratie
TVF
Taakgroep Voorwaardelijke Financiering
U. en H.
Universiteit en Hogeschool
UOL
Universitair Onderwijs in de Letterkunde
UvA
Universiteit van Amsterdam
VCO
Verkenningscommissie Chemisch Onderzoek
VISP
Voorbereiding Interuniversitaire Studiegroepen Planologie
VU
Vrije Universiteit
VWO
Voorbereidend Wetenschappelijk Onderwijs
WBO
Werkgroep beoordeling wetenschappelijk onderzoek
WECOSFAR
Wetenschapscommissie van de sectie
WIISO
Wet interim inhouding salarissen onderwijs
WIMO
Werkgroep Inter & Multidisciplinair Onderzoek
WO
Wetenschappelijk Onderwijs
WORTO
Wetenschappelijk Onderzoek van de Tropen
WOS/FSW
Werkgroep ad hoc ontwikkeling studierichtingen faculteit Sociale Wetenschappen
WUB
Wet Universitaire Bestuurshervorming
WULO
Werkgroep ad hoc Universitaire Lerarenopleiding
WUO
Werkgroep ad-hoc Universitair Onderzoek
WWO
Wet op het Wetenschappelijk Onderwijs
WWTS
experimentele studierichting Wijsbegeerte van Wetenschap en Samenleving(306)
ZWO
Nederlandse Organisatie voor Zuiver Wetenschappelijk Onderzoek
Beschrijving van de series en archiefbestanddelen
- 1e zending
  - Correspondentie I.U.C.O. (Interuniversitair Contactorgaan), 1956-1959; 1
  - Correspondentie I.U.C.O., 1959-1961; 2
  - Notulen en bijlagen I.U.C.O., 1956-1961; 3
  - I.U.C.O. Diversen 1958-1959, 4
  - 07.6 Zelfstandige taakvervulling Bestuursorganisatie U. en H. Rapporten deel I, II en III mrt 1966 t/m mei 1968, 5
  - 07.6 Zelfstandige taakvervulling Bestuursorganisatie U. en H. (Universiteit en Hogeschool). Rapporten deel IV t/m VI juni 1968 t/m sept 1969, 6
  - 07.6 Zelfstandige taakvervulling Bestuursorganisatie U. en H. Deel VII okt.1969-jan.1970 Deel VIII febr & mrt. 1970 Deel IX april t/m okt. 1970 Deel X nov. '70 t/m eind 1971 Voorontwerp van Wet W.U.B. 1970, 7
  - Notulen van de A.R.-vergaderingen, 1961-1963; 7A
    1e 07-11-'61
    2e 18-12-'61
    3e 17-03-'62
    4e 19-05-'62
    5e 22-09-'62
    6e 17-11-'62
    7e 09-02-'63
    8e 16-03-'63
  - Notulen en bijlagen van de A.R. vergaderingen, 1963-1964; 8
    9e 27-04-'63
    10e 21-09-'63
    11e 16-11-'63
    12e 11-01-'64
    13e 21-03-'64
  - Notulen van de A.R.-vergaderingen, 1964; 9
    14e 13-06-'64
    15e 19-09-'64
    16e 21-11-'64
  - Notulen van de A.R.-vergaderingen, 1965; 10
    17e 13-02-'65
    18e 24-04-'65
    19e 26-06-'65
  - Notulen van de A.R.-vergaderingen, 1965; 11
    20e 18-09-'65
    21e 18-12-'65
  - Notulen van de A.R.-vergaderingen, 1966; 12
    22e 15-01-'66
    23e 23-04-'66
    24e 09-07-'66
  - Notulen van de A.R.-vergaderingen, 1966; 13
    25e 17-09-'66
    26e 19-11-'66
    27e 17-12-'66
  - Notulen van de A.R.-vergaderingen, 1967-1968; 14
    28e 07-01-'67
    29e 22-04-'67
    30e 01-07-'67
    31e 23-09-'67
    32e 13-01-'68
  - Notulen van de A.R.-vergaderingen, 1968; 15
    33e 10-02-'68
    34e 11-05-'68
    35e 22-06-'68
    36e 12-10-'68
  - Notulen van de A.R.-vergaderingen, 1968-1969; 16
    37e 23-11-'68
    38e 15-02-'69
    39e 19-04-'69
    40e 21-06-'69
  - Notulen van de A.R.-vergaderingen, 1969-1970; 17
    41e 05-07-'69
    42e 27-09-'69
    43e 22-11-'69
    44e 06-12-'69
    45e 31-01-'70
  - Notulen van de A.R.-vergaderingen, 1970; 18
    46e 28-02-'70
    47e 18-04-'70
    48e 19-09-'70
    49e 31-10-'70
    50e 12-12-'70
  - Notulen van de A.R.-vergaderingen, 1971; 19
    51e 30-01-'71
    52e 03-04-'71
    53e 08-05-'71
    54e 12-06-'71
    55e 18-09-'71
    56e 10-11-'71
  - Notulen van de A.R.-vergaderingen, 1972; 20
    57e 19-02-'72
    58e 22-04-'72
    59e 24-06-'72
    60e 07-10-'72
    61e 25-11-'72
  - Notulen van de A.R.-vergaderingen, 1973; 21
    62e 03-02-'73
    63e 28-04-'73
    64e 23-06-'73
    65e 29-09-'73
    66e 27-10-'73
    67e 01-12-'73
  - Notulen van de A.R.-vergaderingen, 1974; 22
    68e 02-02-'74
    69e 16-02-'74
    70e 22-03-'74
    71e 27-04-'74
    72e 10-05-'74
    73e 14-06-'74
    74e 27-09-'74
    75e 19-10-'74
    76e 13-12-'74
  - Notulen en bijlagen van de A.R.-vergaderingen, 1975; 23
    77e 07-02-'75
    78e 19-04-'75
    79e 09-05-'75
    Buitengewone vergadering 11-01-'75
  - Notulen en bijlagen van de A.R.-vergaderingen, 1975; 24
    80e 20-06-'75
    81e 03-10-'75
    82e 28-11-'75
  - Notulen en bijlagen van de A.R.-vergaderingen, 1976; 25
    83e 27-03-'76
    84e 14-05-'76
    85e 18-06-'76
    86e 24-09-'76
    87e 26-11-'76
  - Notulen en bijlagen van de A.R.-vergaderingen, 1977; 26
    88e 04-02-'77
    89e 25-03-'77
    90e 28-04-'77
  - Notulen en bijlagen van de A.R.-vergaderingen, 1977; 27
    91e 28-10-'77
    92e 16-12-'77
    93e 24-02-'78
    94e 31-03-'78
  - Notulen en bijlagen van de A.R.-vergaderingen, 1978; 28
    95e 12-05-'78
    96e 16-06-'78
    97e 29-09-'78
    98e 18-12-'78
  - Notulen en bijlagen van de A.R.-vergaderingen, 1979; 29
    99e 30-03-'79
    100e 09-04-'79
    101e 15-06-'79
    102e 29-06-'79
  - Notulen en bijlagen van de A.R.-vergaderingen, 1979; 30
    103e 05-09-'79
    104e 26-10-'79
    105e 14-12-'79
  - Notulen en bijlagen van de A.R.-vergaderingen, 1980; 31
    106e 01-02-'80
    107e 28-03-'80
    108e 14-04-'80
    109e 09-05-'80
  - Notulen en bijlagen van de A.R.-vergaderingen, 1980; 32
    110e 13-06-'80
    111e 26-09-'80
    112e 24-10-'80
    113e 19-12-'80
  - Notulen en bijlagen van de A.R.-vergaderingen, 1981; 33
    114e 27-03-'81
    115e 08-05-'81
    116e 16-10-'81
  - Notulen en bijlagen van de A.R.-vergaderingen, 1981; 34
    116e 16-01-'81
    117e 04-12-'81
  - Notulen en bijlagen van de A.R.-vergaderingen, 1982; 35
    118e 26-03-'82
    119e 30-06-'82
    120e 15-10-'82
    121e 17-12-'82
  - Notulen en bijlagen van de A.R.-vergaderingen, 1983; 36
    122e 25-03-'83
    123e 30-05-'83
    124e 01-07-'83
    125e 03-09-'83
  - Notulen en bijlagen van de A.R.-vergaderingen, 1984; 37
    126e 13-01-'84
    127e 27-02-'84
    128e 30-03-'84
  - Notulen en bijlagen van de A.R.-vergaderingen, 1984; 38
    129e 07-05-'84
    130e 29-06-'84
    131e 19-10-'84
  - Notulen van de vergaderingen van de Dagelijkse Raad (Academische Raad), 1962; 39
    1e 10-05-'62
    2e 18-06-'62
    3e 09-07-'62
    4e 10-09-'62
    5e 08-10-'62
    6e 12-11-'62
    7e 10-12-'62
    8e 14-01-'62
    9e 11-02-'62
    10e 04-03-'62
  - Notulen van de vergaderingen van de Dagelijkse Raad, 1963-1964; 40
    11e 08-04-'63
    12e 17-06-'63
    13e 09-09-'63
    14e 14-10-'63
    15e 04-11-'63
    16e 09-12-'63
    17e 30-01-'64
    18e 09-03-'64
  - Notulen van de vergaderingen van de Dagelijkse Raad, 1964; 41
    19e 13-04-'64
    20e 27-04-'64
    21e 25-05-'64
    22e 07-09-'64
    23e 12-10-'64
    24e 09-11-'64
  - Notulen van de vergadering van de Dagelijkse Raad, 1964; 42
    25e 14-12-'64
    26e 01-02-'65
    27e 08-03-'65
    28e 05-04-'65
  - Notulen van de vergadering van de Dagelijkse Raad, 1965; 43
    29e 17-05-'65
    30e 14-06-'65
    31e 06-09-'65
    32e 18-10-'65
  - Notulen van de vergadering van de Dagelijkse Raad, 1965-1966; 44
    33e 22-11-'65
    34e 07-02-'66
    35e 14-03-'66
    36e 02-05-'66
    37e 13-06-'66
  - Notulen van de vergadering van de Dagelijkse Raad, 1966; 45
    38e 22-08-'66
    39e 24-10-'66
    40e 31-10-'66
    41e 28-11-'66
  - Notulen van de vergadering van de Dagelijkse Raad, 1967; 46
    42e 16-01-'67
    43e 20-02-'67
    44e 20-03-'67
    45e 08-05-'67
    46e 12-06-'67
  - Notulen van de vergadering van de Dagelijkse Raad, 1967; 47
    47e 11-07-'67
    48e 17-07-'67
    49e 04-09-'67
    50e 16-10-'67
    51e 13-11-'67
    52e 04-12-'67
    Byzondere D.R.-vergadering 19 en 20 december '67
  - Notulen van de vergadering van de Dagelijkse Raad, 1968; 48
    54e 29-01-'68
    55e 26-02-'68
    56e 01-04-'68
    57e 20/21-05-'68
    58e 04-06-'68
    Byzondere studentenacties
  - Notulen van de vergadering van de Dagelijkse Raad, 1968; 49
    59e 08-07-'68
    60e 09-09-'68
    61e 04-11-'68
    62e 09-12-'68
  - Notulen van de vergadering van de Dagelijkse Raad, 1969; 50
    63e 13-01-'69
    64e 10-02-'69
    65e 17-03-'69
    66e 12-05-'69
    67e 09-06-'69
    68e 08-09-'69
    69e 13-10-'69
  - Notulen van de vergadering van de Dagelijkse Raad, 1969-190; 51
    70e 10-11-'69
    71e 08-12-'69
    72e 12-01-'70
    73e 09-02-'70
    74e 09-03-'70
    75e 16-03-'70
    76e 11-05-'70
    77e 29-06-'70
  - Notulen van de vergadering van de Dagelijkse Raad, 1970; 52
    78e 13-07-'70
    79e 07-09-'70
    80e 28-09-'70
    81e 12-10-'70
    82e 09-11-'70
    83e 14-12-'70
  - Notulen van de vergadering van de Dagelijkse Raad, 1971; 53
    84e 08-02-'71
    85e 08-03-'71
    86e 05-04-'71
    87e 14-06-'71
    88e 30-08-'71
    89e 11-10-'71
    90e 08-11-'71
    91e 23-12-'71
  - Notulen van de vergadering van de Dagelijkse Raad, 1972; 54
    92e 07-02-'72
    93e 13-03-'72
    94e 10-04-'72
    95e 08-05-'72
    96e 12-06-'72
    97e 11-09-'72
    98e 13-11-'72
    99e 11-12-'72
  - Notulen van de vergadering van de Dagelijkse Raad, 1973; 55
    100e 15-01-'73
    101e 19-02-'73
    102e 19-03-'73
    103e 14-04-'73
    104e 28-05-'73
  - Notulen van de vergadering van de Dagelijkse Raad, 1973; 56
    105e 30-07-'73
    106e 27-08-'73
    107e 15-10-'73
    108e 12-11-'73
    109e 17-12-'73
  - Notulen van de vergadering van de Dagelijkse Raad, 1974; 57
    110e 14-01-'74
    111e 18-02-'74
    112e 04-03-'74
    113e 08-04-'74
    114e 29-04-'74
    115e 27-05-'74
  - Notulen van de vergadering van de Dagelijkse Raad, 1974; 58
    116e 01-07-'74
    117e 26-08-'74
    118e 14-10-'74
    119e 11-11-'74
    120e 29-11-'74
    121e 16-12-'74
  - Notulen van de vergadering van de Dagelijkse Raad, 1975; 59
    122e 20-01-'75
    123e 17-02-'75
    124e 17-03-'75
    125e 02-06-'75
    126e 20-06-'75
  - Notulen van de vergadering van de Dagelijkse Raad, 1975; 60
    127e 02-09-'75
    128e 22-09-'75
    129e 20-10-'75
    130e 10-11-'75
    131e 15-12-'75
  - Notulen van de vergadering van de Dagelijkse Raad, 1976; 61
    132e 19-01-'76
    133e 16-02-'76
    134e 08-03-'76
    135e 26-04-'76
    136e 31-05-'76
    137e 18-06-'76
  - Notulen van de vergadering van de Dagelijkse Raad, 1976; 62
    138e 30-08-'76
    139e 25-10-'76
    140e 08-11-'76
    141e 13-12-'76
  - Notulen van de vergadering van de Dagelijkse Raad, 1977; 63
    142e 17-01-'77
    143e 21-02-'77
    144e 14-03-'77
  - Notulen van de vergadering van de Dagelijkse Raad, 1977; 64
    145e 04/05-04-'77
    Herprogrammeringsvoorstellen
  - Notulen van de vergadering van de Dagelijkse Raad, 1977; 65
    146e 23-05-'77
    147e 17-06-'77
    148e 22-08-'77
    149e 03-10-'77
    150e 21-11-'77
  - Notulen van de vergadering van de Dagelijkse Raad, 1978; 66
    151e 30-01-'78
    152e 13-03-'78
    153e 24-04-'78
  - Notulen van de vergadering van de Dagelijkse Raad, 1978; 67
    154e 22-05-'78
    155e 16-06-'78
    156e 28-08-'78 deel I
  - Notulen van de vergadering van de Dagelijkse Raad, 1978; 68
    156e 28-08-'78 deel II, 1978
    157e 23-10-'78
    158e 18-12-'78
  - Notulen van de vergadering van de Dagelijkse Raad, 1979; 69
    159e 19-02-'79
    160e 12-03-'79
    161e 09-04-'79
    162e 23-04-'79
  - Notulen van de vergadering van de Dagelijkse Raad, 1979; 70
    163e 21-05-'79
    164e 15-06-'79
  - Notulen van de vergadering van de Dagelijkse Raad, 1979; 71
    165e 27-08-'79
    166e 08-10-'79
    167e 12-11-'79
  - Notulen van de vergadering van de Dagelijkse Raad, 1980; 72
    168e 21-01-'80
    169e 11-02-'80
    170e 10-03-'80
    171e 14-04-'80
  - Notulen van de vergadering van de Dagelijkse Raad, 1980; 73
    172e 19-05-'80
    173e 13-06-'80
    174e 08-09-'80
    175e 10-11-'80
    176e 08-12-'80
  - Notulen van de vergadering van de Dagelijkse Raad, 1981; 74
    177e 19-01-'81
    178e 16-02-'81
    179e 16-03-'81
    180e 13-04-'81
    181e 18-05-'81
    182e 19-06-'81
  - Notulen van de vergadering van de Dagelijkse Raad, 1981; 75
    183e 31-08-'81
    184e 28-09-'81
    185e 09-11-'81
    186e 14-12-'81
  - Notulen van de vergadering van de Dagelijkse Raad, 1982; 76
    187e 25-01-'82
    188e 22-02-'82
    189e 26-04-'82
    190e 24-05-'82
    191e 18-06-'82
  - Notulen van de vergadering van de Dagelijkse Raad, 1982; 77
    192e 30-08-'82
    193e 24-09-'82
    194e 25-10-'82
    195e 08-11-'82
    196e 22-11-'82
  - Notulen van de vergadering van de Dagelijkse Raad, 1983; 78
    197e 31-01-'83
    198e 28-02-'83
    199e 25-04-'83
    200e 30-05-'83
    201e 01-07-'83
  - Notulen van de vergadering van de Dagelijkse Raad, 1983; 79
    202e 29-08-'83
    203e 31-10-'83
    204e 16-12-'83
  - Notulen van de vergadering van de Dagelijkse Raad, 1984; 80
    205e 30-01-'84
    206e 07-05-'84
    207e 04-06-'84
    208e 27-08-'84
    209e 28-09-'84
    82e 28-11-'75 (controleren of dit klopt)
  - 07.501 Notulen en bijlagen van vergaderingen 1985, 81
    210e D.R. 28-01-'85
    211e D.R. 03-06-'85
    132e A.R. 29-03-'85
  - 07.501 Notulen en bijlagen van vergaderingen A.R. 1961 t/m 1985 D.R. 1962 t/m 1985 A.R. 1969 t/m 1979, 82
  - 07.501 Algemene correspondentie Organisatie taak en formatie bureau Notulen en bijlagen vergadering commissie van voorbereiding Notulen en bijlagen D.R., 83
  - 07.501 Academische Raad-Reglement 1962 t/m 6-6-'73 Academische Raad-Installatie Adviesprocedure/advisering, 84
  - 07.501 Notulen en bijlagen A.R. (organisatie I 1967 t/m 1968) Notulen en bijlagen (organisatie II 1969 t/m 1972) Functioneren van de A.R. in het licht van de W.U.B. 1970 (1973 t/m 1977), 85
  - 07.501 Correspondentie van de voorzitter/vice-voorzitter en de secretaris van de Academische Raad, 86
  - 07.501 Correspondentie betreffende samenstelling Dagelijkse Raad U.& H. (Universiteit en Hogeschool) Deel IV jan '78 t/m dec '81, 87
  - 07.501 Notulen en bijlagen Academische Raad Installatie Kroonleden 1961/1985 Samenstelling A.R./D.R. 1982/1985, 88
  - 07.351 Correspondentie Bureau Academische Raad 1962 t/m 1985, 89
  - 07.352.11 Correspondentie betreffende 1) Begrotingen Bureau A.R. 1962/1985 07.352.62 2) Financien A.R. 1982/1985, 90
  - 07.352.11 Correspondentie betreffende 1) Begroting A.R. 1982/dec 1985 2) Aanschaf minicomputer, 91
  - 07.501 Correspondentie betreffende bijstelling, taak en inrichting van de A.R. Deel I 02-11-'77 t/m 31-03-'78 Deel II 01-04-'78 t/m 23-10-'78, 92
  - 07.501 Correspondentie betreffende advies en overlegstructuren Hoger Onderwijs jan 1983 - aug 1984, 93
  - 07.501 Besluitenlijsten Dagelijkse Raad 1969 t/m 1985, 94
  - 07.501 Notulen A.R., 1974 t/m 1985; 95
  - 07.501 Adviezen en uitspraken Academische Raad Deel I 18-12-'74 t/m dec '78 Deel II jan '79 - dec '80, 96
  - 07.501 Adviezen/uitspraken Academische Raad 1983/1985 Deel III jan 1981 - dec 1982, 97
  - 07.501 Adviezen en uitspraken 1983 t/m 1985 A.R.- bulletin nr. 1 t/m 27, 98
  - 07.501 Jaarverslagen 1961 t/m 1971, 1980 t/m 1985; 99
  - Besluiten Academische Raad m.b.t. de instelling, opheffing, benoeming en ontheffing leden van commissies, notities en werkgroepen vanaf 6-6-'62 t/m 28-3-'85, 100
  - 07.501 Correspondentie betr. Academische Raad, Leden U&H Deel I 1962 t/m 1969 Deel II 1970 t/m 1974 Deel III 1975 t/m 1977, 101
  - 07.501 Correspondentie betr. W.U.B. 1970 (Wet Universitaire Bestuurshervorming) art.39, Geschillencollege (Mr. J.M. Kan), art. 41 W.U.B. 1970 (art. 17) Uitvoering Besluit W.U.B. 1970 (art.40, 50) Adviesaanvraag Prof. Dr. H.A. Becker (bestuurlijke juridische aspecten W.U.B. 1970), 102
  - Verzoek Rijksuniversiteit Utrecht om machtiging ex art. 55 W.U.B. 1970 01-03-'72 t/m 11-04-'80 Verzoek Universiteit van Amsterdam en Technische Hogeschool Twente 22-02-'79 t/m 02-07-'79, 103
  - 07.76 Correspondentie betreffende Voorontwerp van Wet W.O. 1981 (Wetenschappelijk Onderwijs) 25-10-'79 t/m mrt.'80, 104
  - 07.501 Correspondentie betreffende Voorontwerp van Wet W.O. 1981 Ontwerp van Invoeringswet W.W.O. 1981 en Voorontwerp Besluit Interuniversitaire Instituten 21-03-'81 t/m 1983), 105
  - -51.441/07.515 Herindeling faculteiten en secties nov. 1980 t/m dec. 1984, 106
  - Commissie Aansluitingsvraagstukken 1e vergadering 6 nov 1970 50e vergadering 4 jan 1977 Agendacommissie 1974 t/m 1976, 107
  - Werkgroep Voorbereidend Wetenschappelijk Onderwijs/Wetenschappelijk Onderwijs 1977 t/m 1984, 108
  - Notulen en bijlagen Commissie Aansluitingsvraagstukken 1 febr. 1977 - 27-08-'85 Agendacommissie 1977-1984 Jaarverslagen 1984-1987, 109
  - Ingekomen en verzonden brieven betr. aansluitingsvraagstukken 1977 - 1985, 110
  - Rapport Arstz 1973; Selectie Commissie Aansluitingsvraagstukken, 111
  - Verzoek Rijksuniversiteit van Groningen om machtiging ex artikel 55 W.U.B. 1970 maart 1974 t/m april 1975 17-12-'76 t/m 31-03-'77 11-02-'76 t/m 29-12-'80 Verzoek R.U.G. en U.v.A. 19-02-'81 t/m maart 1981, 112
  - Verzoek U.v.A. om machtiging ex art. 55, W.U.B. 1970 04-09-'75 t/m 30-05-'79 22-03-'78 t/m 14-07-'78 24-07-'78 t/m 14-06-'79 08-05-'80 t/m 30-06-'80, 113
  - 07.501 Verlenging en evaluatie W.U.B. 1970 Deel I dec. 1974 t/m mei 1975 Deel II juni 1975 t/m 08-07-'77 juli 1977 t/m 30-12-'77, 114
  - 07.501 Rapport Gewubd en gewogen van de Commissie van de Bestuurshervorming over de evaluatie W.U.B. 1970 Deel I 16-02-'79 t/m 28-06-'79 Deel II 29-06-'79 t/m 18-12-'79, 115
  - 07.501 Commissie Polak - W.U.B. 1970 art.56 27-09-'72-dec '74 A.R.-commissie Evaluatie W.U.B. 29-04-'74 t/m 07-05-'84 Symposium Evaluatie W.U.B. 30-01-'78 t/m 22-08-'79, 116